src/be_BY.affixes
# Пасьлядоўна муж., жан. ды ніякі род адз. ліку й множны лік
# спачатку якасныя й адносныя, потым прыналежныя прыметнікі
SFX V Y 72
SFX V   ы     ага        ы          # добры > добрага &_c.gen._masc.
SFX V   ы     аму        ы          #  >  &_c.dat._masc.
SFX V   ы     ым         ы          #  >  &_c.ins._masc.
SFX V   ы     ая         ы          # прыгожы > прыгожая &_c.nom._fem.
SFX V   ы     ай         ы          #  >  &_c.gen._fem.
SFX V   ы     ую         ы          #  >  &_c.acc._fem.
SFX V   ы     аю         ы          #  >  &_c.ins._fem.
SFX V   ы     ае         ы          # хворы > хворае &_c.nom._neut.
SFX V   ы     ыя         ы          #  >  &_c.nom._plur.
SFX V   ы     ых         ы          #  >  &_c.gen._plur.
SFX V   ы     ым         ы          #  >  &_c.dat._plur.
SFX V   ы     ымі        ы          #  >  &_c.ins._plur.
SFX V   ы     ых         ы          #  >  &_c.pr._plur.
SFX V   і     ага        [гкх]і     # кароткі > кароткага &_c.gen._masc.
SFX V   і     аму        [гкх]і     #  >  &_c.dat._masc.
SFX V   і     ім         [гкх]і     #  >  &_c.ins._masc.
SFX V   і     ая         [гкх]і     #  >  &_c.nom._fem.
SFX V   і     ай         [гкх]і     #  >  &_c.gen._fem.
SFX V   і     ую         [гкх]і     #  >  &_c.acc._fem.
SFX V   і     аю         [гкх]і     #  >  &_c.ins._fem.
SFX V   і     ае         [гкх]і     #  >  &_c.nom._neut.
SFX V   і     яга        [нцы]і     # сіні > сіняга &_c.gen._masc.
SFX V   і     яму        [нцы]і     # трэці > трэцяму &_c.dat._masc.
SFX V   і     ім         [нцы]і     #  >  &_c.ins._masc.
SFX V   і     яя         [нцы]і     #  >  &_c.nom._fem.
SFX V   і     яй         [нцы]і     #  >  &_c.gen._fem.
SFX V   і     юю         [нцы]і     #  >  &_c.acc._fem.
SFX V   і     яю         [нцы]і     #  >  &_c.ins._fem.
SFX V   і     яе         [нцы]і     #  >  &_c.nom._neut.
SFX V   і     ія         і          #  >  &_c.nom._plur.
SFX V   і     іх         і          #  >  &_c.gen._plur.
SFX V   і     ім         і          #  >  &_c.dat._plur.
SFX V   і     імі        і          #  >  &_c.ins._plur.
SFX V   і     іх         і          #  >  &_c.pr._plur.
SFX V   ў     вага       [аеёо]ў    # дзедаў > дзедавага &_c.gen._masc.
SFX V   ў     ваму       [аеёо]ў    # Васілёў > Васілёваму &_c.dat._masc.
SFX V   ў     вым        [аеёо]ў    # Кузьмоў > Кузьмовым &_c.ins._masc.
SFX V   ў     ва         [аеёо]ў    # Алесеў > Алесева &_c.nom._fem.
SFX V   ў     вай        [аеёо]ў    #  >  &_c.gen._fem.
SFX V   ў     ву         [аеёо]ў    #  >  &_c.acc._fem.
SFX V   ў     вай        [аеёо]ў    #  >  &_c.ins._fem.
SFX V   ў     вы         [аеёо]ў    #  >  &_c.nom._plur.
SFX V   ў     вых        [аеёо]ў    #  >  &_c.gen._plur.
SFX V   ў     вым        [аеёо]ў    #  >  &_c.dat._plur.
SFX V   ў     вымі       [аеёо]ў    #  >  &_c.ins._plur.
SFX V   ў     вых        [аеёо]ў    #  >  &_c.pr._plur.
SFX V   н     нага       [іы]н      # цётчын > цётчынага &_c.gen._masc.
SFX V   н     наму       [іы]н      # Вольгін > Вольгінаму &_c.dat._masc.
SFX V   н     ным        [іы]н      #  >  &_c.ins._masc.
SFX V   н     на         [іы]н      #  >  &_c.nom._fem.
SFX V   н     най        [іы]н      #  >  &_c.gen._fem.
SFX V   н     ну         [іы]н      #  >  &_c.acc._fem.
SFX V   н     най        [іы]н      #  >  &_c.ins._fem.
SFX V   н     ны         [іы]н      #  >  &_c.nom._plur.
SFX V   н     ных        [іы]н      #  >  &_c.gen._plur.
SFX V   н     ным        [іы]н      #  >  &_c.dat._plur.
SFX V   н     нымі       [іы]н      #  >  &_c.ins._plur.
SFX V   н     ных        [іы]н      #  >  &_c.pr._plur.
SFX V   я     й          ая         # цяжарная > цяжарнай
SFX V   ая    ую         ая         # цяжарная > цяжарную
SFX V   я     ю          ая         # цяжарная > цяжарнаю
SFX V   ая    ыя         ая         # цяжарная > цяжарныя
SFX V   ая    ых         ая         # цяжарная > цяжарных
SFX V   ая    ым         ая         # цяжарная > цяжарным
SFX V   ая    ымі        ая         # цяжарная > цяжарнымі
SFX V   я     й          яя         # замужняя > замужняй
SFX V   яя    юю         яя         # замужняя > замужнюю
SFX V   я     ю          яя         # замужняя > замужняю
SFX V   яя    ія         яя         # замужняя > замужнія
SFX V   яя    іх         яя         # замужняя > замужніх
SFX V   яя    ім         яя         # замужняя > замужнім
SFX V   яя    імі        яя         # замужняя > замужнімі

# утварэньне прыслоўя ад прыметніка, кароткая форма прыметніка
SFX X Y 3
SFX X   ы     а          ы          # добры > добра &_
SFX X   і     а          [гкх]і     # хуткі > хутка &_
SFX X   і     а          ні         # позні > позна &_

# цьвёрдая аснова, націск на канцы
SFX Z Y 32
SFX Z   ы     ога        ы          # жывы > жывога &_c.gen._masc.
SFX Z   ы     ому        ы          #  >  &_c.dat._masc.
SFX Z   ы     ым         ы          #  >  &_c.ins._masc.
SFX Z   ы     ое         ы          #  >  &_c.nom._neut.
SFX Z   ы     ая         ы          #  >  &_c.nom._fem.
SFX Z   ы     ой         ы          #  >  &_c.gen._fem.
SFX Z   ы     ую         ы          #  >  &_c.acc._fem.
SFX Z   ы     ою         ы          #  >  &_c.ins._fem.
SFX Z   ы     ыя         ы          #  >  &_c.nom._plur.
SFX Z   ы     ых         ы          #  >  &_c.gen._plur.
SFX Z   ы     ым         ы          #  >  &_c.dat._plur.
SFX Z   ы     ымі        ы          #  >  &_c.ins._plur.
SFX Z   ы     ых         ы          #  >  &_c.pr._plur.
SFX Z   і     ога        і          # дарагі > дарагога &_c.gen._masc.
SFX Z   і     ому        і          #  >  &_c.dat._masc.
SFX Z   і     ім         і          #  >  &_c.ins._masc.
SFX Z   і     ое         і          #  >  &_c.nom._neut.
SFX Z   і     ая         і          #  >  &_c.nom._fem.
SFX Z   і     ой         і          #  >  &_c.gen._fem.
SFX Z   і     ую         і          #  >  &_c.acc._fem.
SFX Z   і     ою         і          #  >  &_c.ins._fem.
SFX Z   і     ія         і          #  >  &_c.nom._plur.
SFX Z   і     іх         і          #  >  &_c.gen._plur.
SFX Z   і     ім         і          #  >  &_c.dat._plur.
SFX Z   і     імі        і          #  >  &_c.ins._plur.
SFX Z   і     іх         і          #  >  &_c.pr._plur.
SFX Z   ая    ой         ая         # маставая > маставой
SFX Z   ая    ую         ая         # маставая > маставую
SFX Z   ая    аю         ая         # маставая > маставою
SFX Z   ая    ых         ая         # маставая > маставых
SFX Z   ая    ым         ая         # маставая > маставым
SFX Z   ая    ымі        ая         # маставая > маставымі

# Склонавыя канчаткі прозьвішчаў, падобных на прыметнікі
SFX S Y 47
SFX S   ы     ага        ы          # Гартны > Гартнага &_c.gen._masc.
SFX S   ы     аму        ы          #  >  &_c.dat._masc.
SFX S   ы     ым         ы          #  >  &_c.ins._masc.
SFX S   ы     ая         ы          # Паддубны > Паддубная &_c.nom._fem.
SFX S   ы     ай         ы          #  >  &_c.gen._fem.
SFX S   ы     ую         ы          #  >  &_c.acc._fem.
SFX S   ы     аю         ы          #  >  &_c.ins._fem.
SFX S   ы     ыя         ы          #  >  &_c.nom._plur.
SFX S   ы     ых         ы          #  >  &_c.gen._plur.
SFX S   ы     ым         ы          #  >  &_c.dat._plur.
SFX S   ы     ымі        ы          #  >  &_c.ins._plur.
SFX S   ы     ых         ы          #  >  &_c.pr._plur.
SFX S   і     ага        [гкх]і     # Каліноўскі > Каліноўскага &_c.gen._masc.
SFX S   і     аму        [гкх]і     #  >  &_c.dat._masc.
SFX S   і     ім         [гкх]і     #  >  &_c.ins._masc.
SFX S   і     ая         [гкх]і     #  >  &_c.nom._fem.
SFX S   і     ай         [гкх]і     #  >  &_c.gen._fem.
SFX S   і     ую         [гкх]і     #  >  &_c.acc._fem.
SFX S   і     аю         [гкх]і     #  >  &_c.ins._fem.
SFX S   і     яга        [нц]і      #  >  &_c.gen._masc.
SFX S   і     яму        [нц]і      #  >  &_c.dat._masc.
SFX S   і     ім         [нц]і      #  >  &_c.ins._masc.
SFX S   і     яя         [нц]і      #  >  &_c.nom._fem.
SFX S   і     яй         [нц]і      #  >  &_c.gen._fem.
SFX S   і     юю         [нц]і      #  >  &_c.acc._fem.
SFX S   і     яю         [нц]і      #  >  &_c.ins._fem.
SFX S   і     ія         і          #  >  &_c.nom._plur.
SFX S   і     іх         і          #  >  &_c.gen._plur.
SFX S   і     ім         і          #  >  &_c.dat._plur.
SFX S   і     імі        і          #  >  &_c.ins._plur.
SFX S   і     іх         і          #  >  &_c.pr._plur.
SFX S   ў     ва         [аеёо]ў    # Аненкаў > Аненкава &_c.gen._masc.
SFX S   ў     ву         [аеёо]ў    # Аляб'еў > Аляб'еву &_c.dat._masc.
SFX S   ў     вым        [аеёо]ў    # Вараб'ёў > Вараб'ёвым &_c.ins._masc.
SFX S   ў     вай        [аеёо]ў    # Агароў > Агаровай &_c.gen._fem.
SFX S   ў     вы         [аеёо]ў    #  >  &_c.nom._plur.
SFX S   ў     вых        [аеёо]ў    #  >  &_c.gen._plur.
SFX S   ў     вым        [аеёо]ў    #  >  &_c.dat._plur.
SFX S   ў     вымі       [аеёо]ў    #  >  &_c.ins._plur.
SFX S   н     на         [іы]н      # Барадзін > Барадзіна &_c.gen._masc.
SFX S   н     ну         [іы]н      # Чычэрын > Чычэрыну &_c.dat._masc.
SFX S   н     ным        [іы]н      #  >  &_c.ins._masc.
SFX S   н     най        [і]н       # Шчадрын >  &_c.gen._fem.
SFX S   н     ны         [іы]н      #  >  &_c.nom._plur.
SFX S   н     ных        [іы]н      #  >  &_c.gen._plur.
SFX S   н     ным        [іы]н      #  >  &_c.dat._plur.
SFX S   н     нымі       [іы]н      #  >  &_c.ins._plur.

# Назоўнікі адз.л. м.р., утвораныя ад прыметнікаў,
# або прыметнікі толькі м.р.
# Назоўнікі мн.л., утвораныя ад прыметнікаў
SFX R Y 15
SFX R   ы     ага        ы          # падчашы > падчашага
SFX R   ы     аму        ы          # падчашы > падчашаму
SFX R   0     м          ы          # падчашы > падчашым
SFX R   0     я          ы          # падчашы > падчашыя
SFX R   0     х          ы          # падчашы > падчашых
SFX R   0     мі         ы          # падчашы > падчашымі
SFX R   і     ага        кі         # тысяцкі > тысяцкага
SFX R   і     аму        кі         #  >
SFX R   0     м          і          #  >
SFX R   0     я          і          #  >
SFX R   0     х          і          #  >
SFX R   0     мі         і          #  >
SFX R   я     х          [іы]я      # многія > многіх
SFX R   я     м          [іы]я      # многія > многім
SFX R   я     мі         [іы]я      # многія > многімі

# Дзеясловы

# I спражэньне
